臺灣高等法院臺南分院刑事裁定　　　　　　九十三年度交抗字第一四三號　　　Ｇ
　　　原處分機關　交通部公路總局嘉義區監理所臺南監理站
　　　抗　告　人
　　　即受處分人　甲　○　○
右列抗告人因聲明異議案件，不服中華民國九十三年八月二十日臺灣臺南地方法院交
通法庭裁定（九十三年度交聲字第二三六號，原處分案號：嘉監南字第裁七四─00
000000號），提起抗告，本院裁定如左：
      主      文
抗告駁回。
      理      由
一、抗告意旨略以：本件停車費發生之八十八年間，違規汽車雖以本人名義登記，但
    違規期間非本人駕駛，又八十八年至九十三年間，本人並未收到交通裁決所寄發
    之違規通知單，迄至九十三年間因駕照到期至監理站始被告知違規。為此提起抗
    告，求為撤銷原裁定云云。
二、按汽車駕駛人在道路收費停車處所停車，而不依規定繳費者，處新臺幣六百元以
    上一千二百元以下罰鍰，道路交通管理處罰條例第五十六條第一項第十一款定有
    明文。又汽車駕駛人行為，有違規停車，而駕駛人不在場者，當場不能或不宜攔
    截製單舉發者，得對汽車所有人，逕行舉發處罰；前項逕行舉發，應記明車輛牌
    照號碼、車型等可資辨明資料，查明汽車所有人姓名或名稱、住址後，製單舉發
    處罰之，道路交通管理處罰條例第七條之二第一項第三款及第二項，分別定有明
    文。另逕行舉發違反道路交通管理事件，經汽車所有人依通知單之應到案日期前
    到案，並告知違規駕駛人姓名、身分證統一編號及住址者，處罰機關應即另行通
    知違規駕駛人到案依法處理；逾應到案日期，處罰機關應依本條例第八十五條第
    三項規定處罰該汽車所有人（即本條例關於車輛駕駛人之處罰，如應歸責於車輛
    所有人者，處罰車輛所有人），違反道路交通管理事件統一裁罰基準及處理細則
    第廿四條有明文。
三、經查：
  (一)本件抗告人即受處分人甲○○並不否認其所有之車號ＹＴ─９３８６號自小客貨
    車，有於民國八十八年五月十八日十九時二十六分許，停放在高雄市○○○路○
    道路收費停車處所，而有不依規定繳費之違規事實，且有高雄市政府警察局（八
    八）高市警刑交相字第九五三一二二九九號舉發違反道路交通管理事件通知單一
    紙在卷可資佐證（原審卷第十二頁），顯見抗告人所有之該輛自小客車，於前述
    時、地確有在道路收費停車處所停車，而不依規定繳費之違規行為甚明。
  (二)又本件案載違規期日為八十八年五月十八日，而抗告人之前開自小客貨車係遲至
    八十八年七月二十六日方辦理汽車所有人變更登記完畢，此有抗告人汽（機）車
    過戶登記書一紙在卷可稽（原審卷第五頁），顯然本件違規當時抗告人甲○○確
    為車號ＹＴ─９３８６號自小客車車主無訛。另本案經員警於八十八年七月二十
    二日依法逕行製單舉發，而交通部公路總局嘉義區監理所台南監理站乃於同年八
    月五日始將該違規資料鍵入電腦列管（有委外入案章可稽），亦即抗告人於八十
    八年七月二十六日辦理過戶手續時，監理機關電腦中尚無本案違規資料，因此抗
    告人實未繳交本案之違規罰鍰等情，有交通部公路總局嘉義區監理所台南監理站
    九十三年五月三十一日嘉監南字第０九三００一二三七二號函敘明在卷可查（原
    審卷第六頁），故抗告人以上開汽車即可於八十八年七月廿六日辦理變更登記，
    自屬繳清所有違規罰鍰云云，尚屬無據。
  (三)再者，抗告人並未於舉發違反道路交通管理事件通知單之所列應到案日期前到案
    ，並告知違規駕駛人姓名、身分證統一編號及住址者，且於九十三年四月廿六日
    收受原處分機關之違反道路交通管理事件裁決書後（有回執卡附原卷第十一頁背
    面可參）亦未表明上情，甚或向原審法院提起異議時，亦未陳明上開違規事由係
    由他人駕駛云云，有抗告人提出之異議狀在卷可佐（原審卷第三頁），故原處分
    機關依違反道路交通管理事件統一裁罰基準及處理細則第廿四條及道路交通管理
    處罰條例第八十五條第三項規定處罰該汽車所有人（即抗告人）亦無違誤。
  (四)綜稽上情，抗告人前所有之自小客貨車，於上開時地，停放道路收費停車處，而
    不依規定期限繳費情事，既可認定，則舉發單位即高雄巿政府警察局交通大隊依
    道路交通管理處罰條例第七條之二第一項第三款及第二項規定，逕行對抗告人舉
    發，抗告人就其所指稱該違規罰鍰理應繳清乙節，既未提出確實證據或任何相關
    單據足資證明以供調查，亦未如期告知確實之汽車駕駛人為誰！所辯要係卸責之
    詞。依此，原處分機關依舉發事實，並按道路交通管理處罰條例第五十六條第一
    項第十一款規定，裁處異議人罰鍰新台幣一千二百元，核屬適法。原審認原處分
    機關，所為裁處，核無不合，乃駁回抗告人異議。
四、本院經核，原裁定認事用法，均無違誤。抗告意旨，仍執陳詞，指摘原裁定不當
    ，依上所述，為無理由，應予駁回。
據上論斷，爰依道路交通事件處理辦法第廿六條、刑事訴訟法第四百十二條，裁定如
主文。
中    華    民    國      九十三      年      九      月      二十一    日
                                  臺灣高等法院臺南分院刑事第五庭
                                      審判長法官  楊    明    章
                                            法官  顏    基    典
                                            法官  沈    揚    仁
右正本證明與原本無異。
不得再抗告。
                                      法院書記官  李    梅    菊
中    華    民    國      九十三      年      九      月      二十二    日
